臺灣高等法院臺中分院刑事裁定　
111年度聲字第1326號
聲  請  人  臺灣高等檢察署臺中檢察分署檢察官     
受  刑  人  王精忠



上列聲請人因受刑人數罪併罰有二裁判以上，聲請定其應執行之
刑（聲請案號：111年度執聲字第562號），本院裁定如下：
    主  文
王精忠因犯如附表所示各罪所處之刑，有期徒刑部分應執行有期
徒刑壹年貳月。
    理  由
一、聲請意旨略以：受刑人王精忠（下稱受刑人）因違反毒品危
    害防制條例等數罪，先後經判決確定如附表。數罪中雖有刑
    法第50條第1 項但書所列情形，惟受刑人已請求檢察官聲請
    定應執行刑，有臺灣臺中地方檢察署111年5月31日是否請求
    定應執行刑調查表足稽，應依刑法第50條第2 項、第53條、
    第51條第5 款規定，定其應執行之刑，爰依刑事訴訟法第47
    7 條第1 項聲請裁定等語。
二、按裁判確定前犯數罪者，併合處罰之；數罪併罰，有二裁判
    以上者，依第51條之規定，定其應執行之刑，刑法第50條第
    1 項本文、第53條定有明文。又數罪併罰，分別宣告其罪之
    刑，如宣告多數有期徒刑者，於各刑中之最長期以上，各刑
    合併之刑期以下，定其刑期；但不得逾30年，刑法第51條第
    5 款亦有明文。次按法律上屬於自由裁量事項，尚非概無法
    律性之拘束，在法律上有其外部界限及內部界限。前者依法
    律之具體規定，使法院得以具體選擇為適當裁判，此為自由
    裁量之外部界限。後者法院為自由裁量時，應考量法律之目
    的，法律秩序之理念所在，此為自由裁量之內部界限。法院
    為裁判時，二者均不得有所踰越。在數罪併罰而有二裁判以
    上，應定其應執行刑之案件，法院所為刑之酌定，固屬自由
    裁量事項，然對於法律之內、外部界限，仍均應受其拘束（
    最高法院94年度台非字第21號判決意旨參照）。末按數罪併
    罰中之一罪雖得易科罰金，惟因與不得易科之他罪併合處罰
    結果而不得易科罰金時，原可易科部分所處之刑，自亦無庸
    為易科折算標準之記載，此有司法院釋字第144 號解釋意旨
    可資參照。
三、被告所犯數罪有二裁判以上時，其所犯各罪是否合於數罪併
    罰規定，應以各裁判中最初判決確定者為基準，凡在該裁判
    確定前所犯之各罪，均應依刑法第50條、第51條規定，定其
    應執行之刑。又定應執行刑，不僅攸關國家刑罰權之行使，
    於受刑人之權益亦有重大影響，除顯無必要或有急迫情形外
    ，法院於裁定前，允宜予受刑人以言詞、書面或其他適當方
    式陳述意見之機會，程序保障更加周全（最高法院110年度
    台抗字第489號裁定意旨參照）。
四、經查：
　㈠受刑人因違反毒品危害防制條例等罪，經臺灣臺中地方法院
    、臺灣士林地方法院及本院分別判處如附表所示之刑，均經
    分別確定在案，有各該刑事判決及臺灣高等法院被告前案紀
    錄表在卷可稽。其中受刑人所犯如附表編號3、4 所示之罪
    為得易科罰金及得易服社會勞動之罪，編號1所示之罪為不
    得易科罰金但得易服社會勞動之罪，編號2所示之罪為不得
    易科罰金及不得易服社會勞動之罪，固合於刑法第50條第1
    項但書之規定，惟受刑人就上開數罪已請求檢察官聲請定應
    執行刑，有臺灣臺中地方檢察署刑法第50條第1項但書案件
    是否請求定應執行刑調查表在卷可稽，自應依刑法第50條第
    2項之規定，依同法第51條規定裁定定其應執行刑。茲檢察
    官向本院聲請定其應執行之刑，本院審核認聲請為正當，應
    定其應執行之刑。
　㈡本院於裁定前，曾通知受刑人如對本件定應執行刑案件有意
    見欲表達，於文到5日內具狀陳述意見，經受刑人表示意見
    ：待他案宣判，再具狀聲請合併等語，有本院111中分高刑
    盈111聲1326字第5779號函、送達證書、陳述意見調查表、
    收狀及收文資料查詢清單在卷可憑（本院卷第117至127頁）
    。參照前揭所述，本院就編號1 至4 所示各罪定應執行之有
    期徒刑，應予斟酌受刑人所犯均為毒品類型犯罪（分屬轉讓
    禁藥、持有第二級毒品純質淨重二十公克以上、持有第三級
    毒品純質淨重五公克以上、持有第一級毒品，均論以累犯）
    ，前述犯罪行為之不法及罪責程度、犯罪情節、次數及行為
    態樣、數罪所反應受刑人之人格特性與傾向、對受刑人施以
    矯正之必要性等，就其所犯前揭各罪為整體非難評價，定其
    應執行刑如主文所示。
　㈢至於受刑人表示：「待他案宣判，再具狀聲請合併」等語（
    本院卷第123頁）。然刑事案件經判決確定後，若各罪符合
    數罪併罰之要件，在程序上可由法定有權限之人請求檢察官
    ，或由檢察官依職權向管轄法院聲請裁定定其應執行之刑，
    法院僅能於檢察官聲請範圍內依法裁定定其應執行之刑；受
    刑人如尚有其他案件因上訴或訴訟中而未確定，則應於判決
    確定後再與先判決確定之案件重定執行刑。本件檢察官依受
    刑人之請求，向原審法院聲請就附表所示各罪定其應執行之
    刑，於法並無不合，受刑人主張待他案宣判後再具狀聲請合
    併定刑，非屬定執行刑法院所得審酌之事項，附此敘明。
　㈣另附表編號1 已執行完畢部分，執行檢察官於執行本件所定
    執行刑時，自應予以扣除，俾免受刑人誤會，附此敘明。　
據上論斷，應依刑事訴訟法第477條第1 項，刑法第50條第2 項
、第53條、第51條第5 款，裁定如主文。
中　　華　　民　　國　　111 　年　　7 　　月　　8 　　日
        　　刑事第八庭    審判長法　官  林  清  鈞
　　　　　 　　　　　　　　　   法　官  黃  小  琴
　　　　　　　　　　　 　　　　 法　官  郭  瑞  祥  
以上正本證明與原本無異。     
如不服本裁定，得於收受送達後5日內向本院提出抗告書狀(須附
繕本)。因疫情而遲誤不變期間，得向法院聲請回復原狀。

                               書記官  賴  淵  瀛
　　　　　　　　　　　　　　　 
中　　華　　民　　國　　111 　年　　7 　　月　　8 　　日

附表：受刑人王精忠定其應執行之刑案件一覽表
 編　　　　　號  1 2 3  罪　　　　　名  藥事法之轉讓禁藥罪 毒品危害防制條例之 持有第二級毒品純質淨重二十公克以上 毒品危害防制條例之 持有第三級毒品純質淨重伍公克以上  宣　　告　　刑  有期徒刑3月 有期徒刑8月 有期徒刑6月  犯　罪　日　期  109年8月25日 109年8月17日 109年10月中旬某日至11月4日 偵查（自訴）機關年   度   案   號  臺灣臺中地方檢察署109年度偵字第37391號 臺灣士林地方檢察署110年度偵字第5397號 臺灣臺中地方檢察署109年度偵字第33777、34773、35315號 最　後　　事 實 審 法　　院 臺灣臺中地方法院 臺灣士林地方法院 臺灣高等法院臺中分院  案　　號 110年度簡字第12號 110年度審訴字第306號 （聲請意旨載為111年度審訴字第306號） 111年度上訴字 第172號  判決日期 110 年1 月7 日 110 年8 月5 日 111 年2 月23日 確　 定　　判　 決 法　　院 臺灣臺中地方法院 臺灣士林地方法院 臺灣高等法院臺中分院  案　　號 110年度簡字第12號 110年度審訴字第306號 （聲請意旨載為111年度審訴字第306號） 111年度上訴字 第172號  判　　決確定日期 110 年2 月17日  110 年8 月31日  111 年2 月23日 是否為得易科罰金、社會勞動之案件  否 否 是 備註  臺灣臺中地方檢察署110年度執字第3351號（已執行完畢） 臺灣士林地方檢察署111年度執字第4350號 臺灣臺中地方檢察署111年度執字第4784號 
附表：受刑人王精忠定其應執行之刑案件一覽表
 編　　　　　號  4    罪　　　　　名  毒品危害防制條例之 持有第一級毒品    宣　　告　　刑  有期徒刑4月    犯　罪　日　期  108年底某日至109年3月19日 （聲請意旨載為109年3月19日）   偵查（自訴）機關年   度   案   號  臺灣臺中地方檢察署109年度毒偵字第897號   最　後　　事 實 審 法　　院 臺灣高等法院臺中分院    案　　號 111年度上易字 第183號    判決日期 111 年4 月19日   確　 定　　判　 決 法　　院 臺灣高等法院臺中分院    案　　號 111年度上易字 第183號    判　　決確定日期 111 年4 月19日    是否為得易科罰金、社會勞動之案件  是   備註  臺灣臺中地方檢察署111年度執字第6063號